臺灣屏東地方法院刑事判決　　　　　　　 94年度訴字第299號
公　訴　人　臺灣屏東地方法院檢察署檢察官
被　　　告　甲○○　男　33歲.
上列被告因違反毒品危害防制條例案件，經檢察官提起公訴（94
年度毒偵字第691 號），被告於本院準備程序中就被訴事實為有
罪之陳述，經本院合議庭裁定由受命法官獨任依簡式審判程序審
理，判決如下：
    主  文
甲○○連續施用第一級毒品，累犯，處有期徒刑壹年陸月。
    事  實
一、甲○○前於民國九十年間因竊盜罪，經本院九十年度屏簡字
    第三五七號判處有期徒刑三月確定，又於九十一年間因違反
    毒品危害防制條例案件，經本院九十一年度訴字第二八八號
    判處應有期徒刑十一月，嗣於臺灣高等法院高雄分院以九十
    年度上訴字第一○八一號審理時撤回上訴確定，上開二案經
    接續執行，甫於九十二年十一月十四日縮短刑期執行完畢。
    又因施用毒品案件，經本院八十八年度毒聲字第一一七號裁
    定送觀察、勒戒後，認無繼續施用毒品傾向，由臺灣屏東地
    方法院檢察署檢察官以八十八年度偵字第七一五號為不起訴
    處分確定。再於九十年間因施用毒品案件，經本院九十年度
    毒聲字第一九九七號裁定移送觀察、勒戒後，認有繼續施用
    毒品傾向，由臺灣屏東地方法院檢察署檢察官提起公訴並依
    本院九十一年毒聲字第三八一號裁定令入戒治處所施以強制
    戒治一年（刑罰部分詳如前述經判處有期徒刑十一月部分）
    ，復又違反毒品危害防制條例案件，再經本院於九十三年八
    月三十一日以九十三年度訴字第四二八號判處有期徒刑一年
    一月，同年九月二十七日確定（目前正在服刑中），詎其仍
    不知悛悔，於前案判決後，又基於施用第一級毒品海洛因之
    概括犯意，自九十三年九月一日起至九十四年一月十四日二
    十二時許止，在屏東縣萬丹鄉○○村○○道路旁，以將毒品
    海洛因稀釋後注入針筒再注射血管之方式，連續施用第一級
    毒品海洛因多次，平均每星期施用一次。嗣於同年一月十五
    日十五時四十分許，為警在屏東縣萬丹鄉田厝村活動中心前
    ，因形跡可疑為警盤檢查獲。
三、案經屏東縣警察局屏東分局報告臺灣屏東地方法院檢察署檢
    察官偵查起訴。
    理  由
一、本件被告甲○○所犯係死刑、無期徒刑、最輕本刑為三年以
    上有期徒刑以外之罪，其於本院準備程序中就被訴事實為有
    罪之陳述，經本院合議庭裁定由受命法官獨任依簡式審判程
    序，先予敘明。
二、上揭事實，業據被告甲○○於警詢、偵查及本院審理時坦承
    不諱，又其於為警查獲後所採之尿液送檢驗結果，呈嗎啡陽
    性反應，有臺灣檢驗科技股份有限公司濫用藥物尿液檢驗報
    告一紙在卷可憑，足認被告之自白與事實相符，應堪採信。
    又被告前因施用毒品案件，經本院八十八年度毒聲字第一一
    七號裁定送觀察、勒戒後，認無繼續施用毒品傾向，由臺灣
    屏東地方法院檢察署檢察官以八十八年度偵字第七一五號為
    不起訴處分確定。再於九十年間因施用毒品案件，經本院九
    十年度毒聲字第一九九七號裁定送觀察、勒戒後，認有繼續
    施用毒品傾向，由臺灣屏東地方法院檢察署檢察官提起公訴
    並依本院九十一年毒聲字第三八一號裁定令入戒治處所施以
    強制戒治一年，刑罰部分則經本院九十一年度訴字第二八八
    號判處應有期徒刑十一月，再於臺灣高等法院高雄分院九十
    年度上訴字第一○八一號審理時撤回上訴確定等情，有卷附
    臺灣屏東地方法院檢察署刑案資料查註紀錄表、臺灣高等法
    院被告全國前案紀錄表可參，是本件被告施用毒品犯行，自
    應依法論科。
二、核被告甲○○所為，係犯毒品危害防制條例第十條第一項施
    用第一級毒品罪。其因施用而持有海洛因之低度行為，為施
    用之高度行為所吸收，不另論罪。被告先後多次施用海洛因
    犯行，時間緊接，犯罪構成要件相同，顯係基於概括犯意為
    之，應依連續犯之規定論以一罪，並加重其刑。又被告前於
    九十年間因犯竊盜罪，經本院九十年度屏簡字第三五七號判
    處有期徒刑三月確定，又於九十一年間因違反毒品危害防制
    條例案件，經本院九十一年度訴字第二八八號判處應有期徒
    刑十一月，嗣於臺灣高等法院高雄分院以九十年度上訴字第
    一○八一號審理時撤回上訴確定，上開二案經接續執行，甫
    於九十二年十一月十四日縮短刑期執行完畢，有臺灣屏東地
    方法院檢察署刑案資料查註紀錄表、臺灣高等法院被告全國
    前案紀錄表附卷可參，其於有期徒刑執行完畢五年內再犯本
    件有期徒刑以上之罪，係屬累犯，應依刑法第四十七條規定
    加重其刑，並依法遞予加重之。爰審酌被告前有竊盜、毒品
    等多項前科，且因施用毒品犯行，甫經科刑判決之教訓（即
    本院於九十三年八月三十一日以九十三年度訴字第四二八號
    判處有期徒刑一年一月，參前揭紀錄表），仍未能自我克制
    以戒除毒癮，顯未受警惕，且施用毒品係戕害自身健康，及
    其犯後態度尚可等一切情狀，量處如主文所示之刑。
據上論斷，應依刑事訴訟法第二百七十三條之一第一項、第二百
九十九條第一項前段，毒品危害防制條例第十條第一項，刑法第
十一條前段、第五十六條、第四十七條，判決如主文。
本案經檢察官劉俊儀到庭執行職務。
中    華    民   國     94     年    5    月    11    日
                      臺灣屏東地方法院刑事第四庭
                          法  官  劉敏芳
以上正本證明與原本無異。
如不服本判決應於收受本判決送達後十日內向本院提出上訴書狀
，其未敘述上訴理由者，並得於提起上訴後十日內向本院補提理
由書狀（均須按他造當事人之人數附繕本）「切勿逕送上級法院
」
中　　華　　民　　國　　94　　年　　5 　　月　　12　　日
                          書記官  許倬維
附錄所犯法條：
毒品危害防制條例第十條第一項
施用第一級毒品者，處六月以上五年以下有期徒刑。
